【裁判字號】    89,易,2546
【裁判日期】    900131
【裁判案由】    竊盜
【裁判全文】
臺灣板橋地方法院刑事判決                        八十九年度易字第二五四六號
    公  訴  人  臺灣板橋地方法院檢察署檢察官
    被      告  己○○
右列被告因竊盜案件，經檢察官提起公訴（八十九年度偵字第九四五五號），本院判
決如左：
    主  文
己○○共同連續攜帶兇器竊盜，累犯，處有期徒刑壹年。
    事  實
一、己○○曾有麻藥、詐欺等前科，其曾於民國八十四年間，因違反麻醉藥品管理條
    例，經臺灣板橋地方法院判處有期徒刑五月確定，於八十四年七月二十五日易科
    罰金執行完畢，詎仍不知悔改，仍基於意圖為自己不法所有之概括犯意，先於如
    附表編號一所示之時地，攜帶客觀上足供兇器使用之剪刀一把，竊取如附表編號
    一所載之財物；後更與有犯意聯絡之辛○○（另經檢察官起訴），基於同前之概
    括犯意，共同連續於附表編號二、三所示之時地，由辛○○載己○○尋找下手車
    輛，己○○並攜帶同前所述之剪刀一把，而選定後由己○○下手以剪刀翹開車門
    竊取如附表編號二、三所示之物，二人再朋分所獲財物；嗣己○○又基於上開概
    括犯意，於附表編號四所示之時地，與有犯意聯絡之綽號「獻龍」之成年男子（
    檢察官另行偵辦中），共同竊得如附表編號四所示之物，（上述犯罪之時間、地
    點、竊得之財物、手法詳如附表所示）。後因辛○○另案為警當場查獲，經警依
    其供述於八十九年五月九日在己○○位於臺北縣板橋市○○路一三八巷九十一之
    三號住處中，查扣工具箱一個、電腦主機一台、電腦螢光幕一台、音響二台、大
    型音響喇叭二個、汽車音響喇叭四個、ＣＤ主機一台及ＣＤ盒一個（其中ＣＤ盒
    已由戊○○領回）等物，復於同日在辛○○位於臺北縣板橋市○○街一三八巷五
    弄十號三樓之住處內，扣有擴大器三台及剪底片機一個（其中擴大器一台由戊○○領回），而查獲上情。
二、案經臺北縣警察局新莊分局報請臺灣板橋地方法院檢察署檢察官偵查起訴。
    理  由
一、右揭犯罪事實，業據被告己○○歷於偵、審程序中坦承有犯下如附表所示編號一
    至四等四次竊行，核與共犯辛○○到庭所證，及與證人即被害人乙○○、戊○○
    、甲○○於警訊中所證述之失竊情節均大致相符。雖辛○○推指其住處所蒐獲之
    三台擴大器分別為如附表編號二、三等二次與被告共犯而分得，而其中附表編號
    三該次在不詳車號之車上竊得二部擴大器，惟被告辯稱八十九年四月初在臺北縣
    板橋市○○路附近（即附表編號三）只有竊得電腦及工具箱，辛○○家查獲之另
    二部擴大器不是伊分給他的，並沒有在附表三那次偷得二部擴大器等語。核以證
    人戊○○、庚○○、丁○○○分別至警局認領扣自辛○○住處之擴大器一部，此
    有贓物認領保管單三張附卷可稽，是認被告所辯如附表二、三等二次行竊共竊得
    一部擴大器，餘二部擴大器是辛○○自己的，而非於附表三該次行竊所得等語堪
    以採信。本案既有被告自白及與前述證人所述互核如上，且經警於被告住處查扣
    之工具箱一個、電腦主機一台、電腦螢光幕一台、音響二台、大型音響喇叭二個
    、汽車音響喇叭四個、ＣＤ主機一台及ＣＤ盒一個等物更足證之，本件事證明確
    ，被告犯行堪以認定。
二、按刑法第三百二十一條第一項第三款之攜帶兇器竊盜罪，係以行為人攜帶兇器竊
    盜為其加重條件，此所謂兇器，其種類並無限制，凡客觀上足對人之生命、身體
    、安全構成威脅，具有危險性之兇器均屬之，且祇須行竊時攜帶此種具有危險性
    之兇器為已足，並不以攜帶之初有行兇之意圖為必要，最高法院七十九年度台上
    字第五二五三號判例足資參照。查本案被告所用供其為前開犯罪之剪刀雖未經扣
    案，且經其自承業已拋棄而無從扣以勘驗，然據被告自承其所用剪刀為鐵質器物
    ，以一般剪刀拆開磨製，刀身長約八公分，刃口磨成鋸齒狀，後柄長、寬足可握
    實，此據被告當庭繪有略圖附卷可憑，審其所持之剪刀質堅刃利，客觀上自足對
    人之生命、身體造成危害，且被告自承係犯罪時所用以翹啟車門鎖之用，更可見
    其鋒銳堅實，屬刑法上所稱之兇器當無可疑。是核被告所為，係犯刑法第三百二
    十一條第一項第三款攜帶兇器竊盜罪，被告與辛○○就附表編號二、三之犯行，
    及與綽號「獻龍」之成年男子就附表編號四之犯行間，各有犯意之聯絡及行為分
    擔，分別應以共同正犯論。至被告前後所為如附表所示之四次竊盜犯行間，均時
    間緊接，構成要件相同，顯係基於概括犯意反覆為之，應依連續犯之規定論以一
    罪，並依法加重其刑。又被告曾於八十四年間，因違反麻醉藥品管理條例，經臺
    灣板橋地方法院判處有期徒刑五月確定，於八十四年七月二十五日易科罰金執行
    完畢，有臺灣高等法院檢察署刑案資料簡覆表附卷可稽，其於有期徒刑執行完畢
    後之五年內，再犯有期徒刑以上之本罪，為累犯，應依遞加重其刑。本院審酌被
    告不知勤奮向上，而好逸惡勞等性情，又慮其於本案犯罪之手段、次數、所生之
    危害，再衡以其犯罪後能坦承犯行等諸情狀，爰量處如主文所示之刑。被告行竊
    時用之剪刀，雖經其自承為其所有供犯本罪所用之物，惟亦據其自承業以拋棄而
    滅失，是不予宣告沒收。
三、另檢察官以丙○吉玄八九偵字第九四五五號函轉臺北縣警察局新莊分局報請併案
    偵辦資料，因未據公訴人併案或略敘其函轉本院之意旨，且經本院調查結果，雖
    有被害人庚○○、丁○○○供述其失竊情節並認領贓物無誤，然核與附表所示編
    號一至四等四次竊行為不同之事實。又訊據被告否認有於被害人庚○○、丁○○○等所指時、地行竊，且查被害人所領回之二組擴大器均扣自辛○○處，而經本
    院訊以辛○○此二組擴大器之來處，其陳稱略以係八十九年四月初某日，在臺北
    縣板橋市○○路（按即本案附表三之時、地）與辛○○共同以剪刀撬開不詳車輛
    而一次竊得二組擴大器，核與被害人二人所指其擴大器分別失竊之情形不同，且
    經論述如前，要難指為不利被告之證供。此外，查無任何積極證據可認被告有於
    被害人庚○○、丁○○○所指失竊時、地犯有竊盜行為。甚難僅憑被害人證述失
    竊情節、認領物品等即指被告另涉他件竊盜情事。至被害人庚○○、丁○○○既
    分別自警局領得扣自辛○○處之擴大器一具，則辛○○是否另有涉案，即屬檢察
    官應依職權偵查之事項，今檢察官逕將臺北縣警察局新莊分局所製被害人警訊筆
    錄等件逕函轉本院，自難憑辦。
據上論斷，應依刑事訴訟法第二百九十九條第一項前段，刑法第二十八條、第五十六
條、第三百二十一條第一項第三款、第四十七條，判決如主文。
本案經檢察官洪清秀到庭執行職務
中      華      民      國      九十      年     一    月    三十一     日
                                     臺灣板橋地方法院刑事第六庭
                                         法  官  林漢強
右正本證明與原本無異
如不服本判決應於送達後十日內向本院提出上訴狀
                                         書記官  黃大千
中      華      民      國      九十      年     一    月    三十一     日
附錄本案論罪科刑法條全文
刑法第三百二十條
  意圖為自己或第三人不法之所有，而竊取他人之動產者，為竊盜罪，處五年以下有
  期徒刑、拘役或五百元以下罰金。
  意圖為自己或第三人不法之利益，而竊佔他人之不動產者，依前項之規定處斷。
  前二項之未遂犯罰之。
刑法第三百二十一條
犯竊盜罪而有左列情形之一者，處六月以上五年以下有期徒刑：
一、於夜間侵入住宅或有人居住之建築物、船艦或隱匿其內而犯之者。
二、毀越門扇、牆垣或其他安全設備而犯之者。
三、攜帶兇器而犯之者。
四、結夥三人以上而犯之者。
五、乘火災、水災或其他災害之際而犯之者。
六、在車站或埠頭而犯之者。
前項之未遂犯罰之。
附表
┌──┬────────┬─────────┬──────────────
│編號│時            間│地              點│手  法  及  竊  得  之  物
│    │                │                  │
├──┼────────┼─────────┼──────────────
│一  │八十九年二月間某│臺北縣板橋市漢生東│以剪刀撬開乙○○所有車號ＦＧ
│    │日              │路一九三巷二二弄後│─八四三八號箱型車車門，竊得
│    │                │面                │得車內之音響二只。
│    │                │                  │
├──┼────────┼─────────┼──────────────
│二  │八十九年三月十六│臺北縣板橋市○○路│與辛○○共同以剪刀撬開戊○○
│    │日              │二六九巷三九號    │所有車號Ｆ９─八五０二號自小
│    │                │                  │客車車門，竊得該車後，拔取車
│    │                │                  │內ＳＯＮＹ  ＣＤ音響一個擴大
│    │                │                  │器一個後，將該車丟棄。
│    │                │                  │
├──┼────────┼─────────┼──────────────
│三  │八十九年四月初某│臺北縣板橋市○○路│與辛○○共同以剪刀撬開不詳車
│    │日              │附近              │號之車門，竊得電腦一台及工具
│    │                │                  │箱一個。
│    │                │                  │
├──┼────────┼─────────┼──────────────
│四  │八十九年四月六日│臺北縣林口鄉○○路│與「獻龍」共同以剪刀撬開吳義
│    │                │二段二六０巷      │雄所有車號ＣＢ─五一八一號自
│    │                │                  │小客車，竊得開車後，將車內音
│    │                │                  │響拔除，並將該車交由獻龍
└──┴────────┴─────────┴──────────────


司法院資訊處製作；財團法人民間司法改革基金會備份。
